【裁判字號】    97,訴,2372
【裁判日期】    980119
【裁判案由】    毒品危害防制條例
【裁判全文】
臺灣臺北地方法院刑事判決              97年度訴字第2372號
    公  訴  人  臺灣臺北地方法院檢察署檢察官
    被      告  甲○○
上列被告因違反毒品危害防制條例案件，經檢察官提起公訴（九
十七年度毒偵字第三七四五號），因被告於本院準備程序中就被
訴事實為有罪之陳述，經本院合議庭裁定改進行簡式審判程序，
本院判決如下：
    主  文
甲○○施用第一級毒品，累犯，處有期徒刑玖月。
    事  實
一、甲○○於民國九十三年間因施用毒品案件，經本院以九十三
    年度毒聲字第三一四號裁定送勒戒處所觀察、勒戒，因有繼
    續施用毒品傾向，再經本院以九十三年度毒聲字第四四四號
    裁定令入戒治處所施以強制戒治，於九十四年二月二十五日
    停止強制戒治，所餘戒治期間付保護管束，指揮書執行完畢
    日期為九十四年六月二十一日，期滿未經撤銷，並經臺灣臺
    北地方法院檢察署檢察官以九十四年度戒毒偵字第九三號為
    不起訴處分確定。又因施用毒品案件，經本院於九十六年四
    月十七日以九十六年度訴字第三七一號判決判處有期徒刑七
    月，於九十六年五月十六日確定，嗣經本院以九十六年度聲
    減字第五０九號裁定減刑為有期徒刑三月又十五日確定，於
    九十六年十二月八日執行完畢翌日出監。詎其仍不知悔改，
    於前揭強制戒治執行完畢釋放後五年內，基於施用第一級毒
    品海洛因之犯意，於九十七年十月二十二日晚間為警採尿時
    回溯二十六小時內之某時（扣除為警查獲至採尿止該段期間
    ），在臺北市○○區○○路九十七號三樓之住處，以將海洛
    因捲入香煙內燃燒吸食其煙霧之方式，施用第一級毒品海洛
    因一次，嗣於九十七年十月二十二日晚間為警採尿送驗，結
    果呈鴉片類、嗎啡及可待因陽性反應，始悉上情。
二、案經臺北市政府警察局萬華分局報請臺灣臺北地方法院檢察
    署檢察官偵查起訴。
    理  由
一、訊據被告甲○○對於前揭事實迭於本院行準備程序、審理時
    均坦承不諱，且其於九十七年十月二十二日為警查獲時所採
    集之尿液，經送臺灣尖端先進生技醫藥股份有限公司濫用藥
    物檢驗中心以酵素免疫分析法初步檢驗，復依氣相層析質譜
    議法確認檢驗結果，確呈鴉片類、嗎啡、可待因陽性反應，
    有該公司於九十七年十月三十一日所出具之濫用藥物檢驗報
    告、臺北市政府警察局偵辦毒品案件尿液檢體委驗單各一紙
    在卷可證，足徵被告任意性自白與事實相符，堪以採信。又
    被告曾於九十三年間因施用毒品案件，經本院以九十三年度
    毒聲字第三一四號裁定送勒戒處所觀察、勒戒，因有繼續施
    用毒品之傾向，再經本院以九十三年度毒聲字第四四四號裁
    定令入戒治處所施以強制戒治，於九十四年二月二十五日停
    止強制戒治，所餘戒治期間付保護管束，指揮書執行完畢日
    期為九十四年六月二十一日，期滿未經撤銷，並經臺灣臺北
    地方法院檢察署檢察官以九十四年度戒毒偵字第九三號為不
    起訴處分確定等情，有臺灣高等法院被告前案紀錄表附卷可
    參，堪認被告確於前開強制戒治執行完畢釋放後之五年內再
    犯本案。綜上，本件事證明確，被告犯行堪以認定。
二、按施用海洛因後會影響記憶能力及自主神經系統，判斷力及
    意志力亦均受限制，甚至引起精神錯亂，抑制呼吸，並具有
    成癮性、濫用性，戒解不易，嚴重戕害人之身心健康，危害
    社會，故依據毒品危害防制條例第二條第二項第一款列為第
    一級毒品，不得非法施用、持有。故核被告甲○○所為，係
    犯毒品危害防制條例第十條第一項之施用第一級毒品海洛因
    罪。被告施用第一級毒品海洛因前持有第一級毒品海洛因之
    低度行為，應為施用之高度行為吸收，不另論罪。又查被告
    曾因施用毒品案件，經本院於九十六年四月十七日以九十六
    年度訴字第三七一號判決判處有期徒刑七月，於九十六年五
    月十六日確定，嗣經本院以九十六年度聲減字第五０九號裁
    定減刑為有期徒刑三月又十五日確定，於九十六年十二月八
    日執行完畢翌日出監，此有臺灣高等法院被告前案紀錄表在
    卷足憑，其於五年內故意再犯本件有期徒刑以上之罪，係屬
    累犯，應依刑法第四十七條第一項規定加重其刑。爰審酌被
    告不思上進，沾染施用毒品之惡習，且前已因施用毒品案件
    ，經強制戒治後，仍未能把握自新機會徹底戒除施用毒品之
    惡習，而再施用足以導致人體機能發生依賴性、成癮性及抗
    藥性等障礙之第一級毒品海洛因，戕害自身健康，漠視法令
    禁制，惟尚能坦承犯行，犯後態度頗佳，暨其犯罪動機、手
    段、施用毒品之次數等一切情狀，量處如主文所示之刑，以
    資懲儆。
據上論斷，應依刑事訴訟法第二百七十三條之一第一項、第二百
九十九條第一項前段，毒品危害防制條例第十條第一項，刑法第
十一條、第四十七條第一項，判決如主文。
本案經檢察官廖先志到庭執行職務。
中    華    民    國    98    年    1     月    19    日
                    刑事第九庭  法  官  劉素如
上正本證明與原本無異。
如不服本判決應於收受送達後10日內向本院提出上訴書狀，並應
敘述具體理由；其未敘述上訴理由者，應於上訴期間屆滿後20日
內向本院補提理由書（圴須按他造當事人之人數附繕本）「切勿
逕送上級法院」。
                                書記官  陳育君
中    華    民    國    98    年    1     月    19    日
附錄本案論罪法條：
毒品危害防制條例第10條
施用第一級毒品者，處 6 月以上 5 年以下有期徒刑。
施用第二級毒品者，處 3 年以下有期徒刑。


司法院資訊處製作；財團法人民間司法改革基金會備份。
